【裁判字號】    92,上易,79
【裁判日期】    920227
【裁判案由】    妨害公務
【裁判全文】
臺灣高等法院臺中分院刑事判決                      九十二年度上易字第七九號
    上  訴  人
    即  被  告  甲○○  男  五.
右上訴人因妨害公務案件，不服臺灣臺中地方法院九十一年度易字第一八○七號中華
民國九十一年十一月二十二日第一審判決（起訴案號：臺灣臺中地方法院檢察署九十
一年度偵字第一一七五八號），提起上訴，本院判決如左：
    主      文
原判決撤銷。
甲○○對於公務員依法執行職務時，施強暴，處有期徒刑月，如易科罰金，以佰
元折算壹日。
扣案之長柄鐵鋸壹支，沒收。
    事      實
一、甲○○前曾犯賭博罪經臺灣臺中地方法判處有期徒刑四月，如易科罰金以三十元
    折算一日，於民國（下同）七十四年六月二十四日執行完畢、又因竊盜罪經臺灣
    臺中地方法院臺中簡易庭判處罰金四○○○元，於八十九年十二月十九日執行完
    畢、再因公共危險罪經臺灣臺中地方法院判處拘役四十日，於九十年十月四日執
    行完畢（均未構成累犯），詎仍不知悔改於九十一年六月十二日十一時五十分許
    ，在臺中市○○路一二五號內與友人飲酒，適巧臺中市環保局清潔隊第三隊隊員
    乙○○駕駛垃圾車搭載清潔隊員葉傅君（為乙○○之妻）行經該處收集垃圾依法
    執行公務時，甲○○突然持其所有之長柄鐵鋸（以鋁棍加長）衝出指責該垃圾車
    阻礙交通，並揮舞該鐵鋸作勢要砍垃圾車，乙○○見狀下車制止、查看，甲○○
    竟基於普通傷害之犯意，以手毆打正執行公務之乙○○，並以該鐵鋸砍傷乙○○
    右手虎口，致乙○○受有左眼紅腫、右手裂傷（１‧５Ｘ０‧３ＣＭ）、左足瘀
    傷、下背疼痛等傷害（未據告訴），而對於公務員依法執行職務時，施強暴，經
    報警後，於同日十二時十分許，在臺中市○○○街與旱溪東路口為警查獲，並扣
    得前述甲○○所有之長柄鐵鋸一支。
二、案經臺中市警察局第三分局報請臺灣臺中地方法院檢察署檢察官偵查起訴。
    理      由
一、訊據上訴人即被告（以下簡稱被告）甲○○固坦承右揭時、地持鐵鋸傷害臺中市
    環保局清潔隊員乙○○之事實不諱，惟辯稱：伊並不知乙○○行經該處正收集垃
    圾云云，惟查：、被告業於警即自承：「當時垃圾車剛好經過，我就跑過去擋
    下垃圾車，我告訴下車的垃圾車司機，為什麼這條路附近的垃圾都不處理」等語
    （詳見臺灣臺中地方法院檢察署九十一年度偵字第一一七五八號卷第七頁背面）
    ，是被告顯知悉乙○○行經該處正收集垃圾無誤。被告嗣辯稱不知乙○○行經該
    處正收集垃圾云云，顯係卸責之詞，毫無足採。、右揭臺中市環保局清潔隊第
    三隊隊員乙○○駕駛垃圾車搭載清潔隊員葉傅君行經臺中市○○路一二五號前，
    被告甲○○突然持其所有之長柄鐵鋸衝出指責該垃圾車阻礙交通，於乙○○見狀
    下車制止查看時，傷害乙○○之事實，業據被告於警訊、偵查、原審及本院調查
    審理時坦承不諱，核與被害人乙○○及證人葉傅君所指訴暨證述之情節相符，並
    有扣案如事實欄所載之長柄鐵鋸一支，暨私立澄清綜合醫院出具之診斷證明書一
    份，及被告甲○○持該鐵鋸之照片二幀在卷足稽，事證至臻明確，被告甲○○右
    揭犯行洵堪認定。
二、核被告甲○○所為，係犯刑法第一百三十五條第一項之妨害公務罪。原審判決認
    被告妨害公務罪，罪證明確，予以論罪科刑，固非無見，惟查：、證物應示被
    告，令其辨認，刑事訴訟法第一百六十四條前段定有明文，本件扣案之長柄鐵鋸
    壹支，於偵查及原審審理時均未經隨案移送，嗣於本院審理時始由本院於九十二
    年一月十六日通知臺中市警察局第三分局將扣案之長柄鐵鋸壹支，於九十二年一
    月十七日送至本院總務科贓物庫，有電話紀錄及扣押物品清單二份在卷可稽（詳
    本院審理卷第三十一頁至第三十四頁），是原審調查、審理時，顯未踐行提示證
    物之程序，尚有未洽。、又被告嗣於九十二年二月十一日已取得被害人乙○○
    之諒解，有和解書一份在卷可稽（詳見本院審理卷第四十三頁），原審判決未及
    審酌即此，亦有未洽。被告上訴主張原審量刑過重，指摘原審判決不當，雖無理
    由，惟原審既有上開可議之處，自應由本院予以撤銷改判，爰審酌被告甲○○前
    已有犯罪紀錄，有臺灣高等法院被告全國前案紀錄表一份在卷可稽，及犯罪之動
    機、目的、手段、所生危害以及犯罪後坦認犯行，頗具悔意，且犯罪後已取得被
    害人乙○○之諒解，犯後態度好等一切情狀，量處被告有期徒刑月，並諭知易
    科罰金之折算標準，以資懲儆。扣案之長柄鐵鋸一支為被告甲○○供妨害公務所
    用之物，且屬被告所有，業據其供明在卷，爰依法併予宣告沒收之。
據上論斷，應依刑事訴訟法第三百六十九條第一項前段、第三百六十四條、第二百九
十九條第一項前段、刑法第一百三十五條第一項、第四十一條第一項前段、第三十八
條第一項第二款、罰金罰鍰提高標準條例第一條前段、第二條，判決如主文。
本案經檢察官丙○○到庭執行職務。
中      華      民      國      九十二     年     二      月   二十七   日
                                  臺灣高等法院臺中分院刑事第三庭
                                        審判長法  官  陳  朱  貴
                                              法  官  劉  連  星
                                              法  官  胡  忠  文
右正本證明與原本無異。
不得上訴。
                                              書記官  許  美  惠
中      華      民      國      九十二     年     三      月     三     日
刑法第一百三十五條第一項：
對於公務員依法執行職務時，施強暴脅迫者，處三年以下有期徒刑、拘役或三百元以
下罰金。
(罰金部份業經提高十倍為三千元)                                          Ｒ


司法院資訊處製作；財團法人民間司法改革基金會備份。
